# 【求助陈版主】打包处置股权与债权的问题

提问人：gladysxjw 时间：2022-08-07 15:42:23
请教陈版主，某集团A公司持有B公司部分股权 600 万（公允价值变动-600万，账面为 0 ），以其他权益工具投资核算，同时持有B企业债权 7000 万，以其他其他应收款核算，现企业需将持有B公司股权及债权一并转让给集团内另一企业C公司。经评估，B公司净资产评估值为-20000万元，A公司持有B股权评估值为-3000万，债权（其他应收款）评估值为 7000 万，转让价格为 4000万，请问陈老师，关于处置股权与债权事项，是否为一项打包业务进行处理？如为一项打包业务，因其他权益工具投资账面已为 0 、其他应收款 7000 万最终收到转让对价 4000 万，该事项因如何进行处理，可否将转让对价 4000 万与债权 7000 万的差异 3000 万计入资产处置损失？
谢谢

回答人：chenyiwei
从此处情况看，债权和股权的处置构成一揽子交易，应作为一个整体测算债权和股权的可收回金额。如果已确定B公司已经资不抵债，故其可收回金额为零，则可以认定为股权的公允价值为零，全部处置对价均归属于债权。在确保整体处置价款公允的前提下，可将处置价款与债权账面价值之间的差额计入投资收益（金融资产终止确认损益）。其他权益工具投资累计的其他综合收益（负数）全部转入留存收益。